【裁判字號】    94,易,825
【裁判日期】    950523
【裁判案由】    竊盜
【裁判全文】
臺灣苗栗地方法院刑事判決               94年度易字第825號
公  訴  人  臺灣苗栗地方法院檢察署檢察官
被      告  甲○○
                    （另案於臺灣臺中監獄苗栗分監執行中）
上列被告因竊盜案件，經檢察官提起公訴 （94年度偵字第3392號
），本院判決如下：
    主  文
甲○○踰越安全設備竊盜，未遂，累犯，處有期徒刑陸月，如易
科罰金，以參佰元折算壹日。
    事  實
一、甲○○前於民國92年間，因違反毒品危害防制條例案件，經
    臺灣臺北地方法院判決有期徒刑6 月確定，於93年1 月9 日
    執行完畢。猶不知悔改，仍意圖為自己不法之所有，於94年
    8 月27日上午9 時30分許，在苗栗縣卓蘭鎮內灣里2 鄰6 號
    楊春童住處，以將該住宅後門上具有防閑作用之氣窗安全設
    備拆卸後，利用椅子爬入室內之方式（無故侵入住宅部分未
    據告訴），在上開住宅內翻動衣櫃搜尋財物之際，適楊春童
    據報返家查看，發現上情，甲○○遂趁隙逃逸。嗣經楊春童
    報警於上揭住宅旁葡萄園內予以逮捕。
二、案經苗栗縣警察局大湖分局報請臺灣苗栗地方法院檢察署檢
    察官偵查起訴。
    理  由
一、上揭事實業據被告甲○○於本院審理時坦承不諱，核與被害
    人楊春童於警詢中所指訴及於偵查中具結證述之情節相符，
    並有照片6 張在卷可稽，足認被告之自白與事實相符。本件
    事證明確，被告犯行洵堪認定。
二、核被告所為，係犯刑法第321 條第1 項第2 款、第2 項之踰
    越其他安全設備竊盜未遂罪。被告雖已著手竊盜行為之實施
    ，惟尚未得手，而未生竊盜既遂之結果，其犯罪尚屬未遂，
    爰依刑法第26條前段規定，減輕其刑。又被告前於92年間，
    因違反毒品危害防制條例案件，經臺灣臺北地方法院判決有
    期徒刑6 月確定，於93年1 月9 日執行完畢，有臺灣高等法
    院被告前案紀錄表1 份在卷可稽，其前受有期徒刑執行完畢
    ，於5 年以內再犯本件有期徒刑以上之罪，為累犯，應依刑
    法第47條規定加重其刑，並依法先加後減。爰審酌被告不思
    以正當途徑獲取財物，竟貪圖自己私利竊取他人財物，以侵
    入他人住宅行竊之手段，影響民眾居住及財產安全，幸而本
    件被害人尚未有何財物損失，被告迄至本院審理時終能坦承
    犯行等一切情狀，量處如主文所示之刑，併諭知易科罰金之
    折算標準。
三、臺灣苗栗地方法院檢察署檢察官移送併案意旨（95年度偵字
    第1027號）略以：被告甲○○夥同乙○○（本院另案審理中
    ），共同意圖為自己不法所有之概括犯意聯絡，於附表所示
    之時間、地點行竊，因認被告涉犯刑法第320 條第1 項之竊
    盜罪嫌，與本件有連續犯之關係，屬裁判上一罪，請求併案
    審理。經查，被告堅決否認有與共犯乙○○共同行竊之犯行
    ，辯稱附表編號8 、9 、11、12號部分，其只有搭載乙○○
    到現場就離開，並不知悉乙○○行竊，其餘編號則均不知情
    等語，依證人乙○○於警詢中並未供稱其與被告就附表所示
    之竊盜犯行，如何為犯意聯絡及行為分擔，僅泛稱編號6 、
    8 是其與被告兩個人一起做的等語，有證人乙○○之警詢筆
    錄在卷可稽（見95年度偵字第1027號偵查卷第21、22頁），
    嗣於本院審理時復具結證稱：「附表編號8 、9 、11、12的
    部分，他（指被告）有載我去，然後就走了。」、「（其他
    編號的部分，他有沒有載你去？）都沒有。」、「（甲○○
    載你過去的時候，知道你要做甚麼嗎？）不知道。」、「我
    都跟他說要去找朋友，請他先走。」、「（你們在『被提解
    』過來的路上有交談過嗎？）沒有。」、「（你何時知道他
    被關？）我是今天來的時候才知道。」、「（你也可以跟他
    借摩托車自己去，為甚麼都要他載你？）因為當時那台車是
    他母親的，他母親不肯借我。」等語（見本院審判筆錄），
    足見被告所供與證人乙○○所證述之情節大致相符，而被告
    就其中附表編號8 、9 、11、12部分，雖曾搭載證人乙○○
    至現場，惟並未在場擔任把風或分擔其他竊盜行為，且本件
    並查無其他證據證明被告有與證人乙○○共同行竊，是難認
    其有如附表所示之竊盜犯行，故與前揭已起訴之竊盜犯行無
    連續犯關係。又移送部分因未據起訴，本院自無從予以併辦
    ，應退回檢察官另行依法處理。
據上論斷，應依刑事訴訟法第299 條第1 項前段，刑法第321 條
第1 項第2 款、第2 項、第26條前段、第47條、第41條第1 項前
段，罰金罰鍰提高標準條例第2 條，判決如主文。
本案經檢察官黃彥琿到庭執行職務。
中    華    民    國    95    年    5     月    23    日
                  刑事第三庭  審判長法  官  柳章峰
                                    法  官  呂曾達
                                    法  官  林卉聆
以上正本證明與原本無異。
如不服本判決，應於判決送達後10日內向本院提出上訴狀（應抄
附繕本）。告訴人或被害人如對於本判決不服者，應具備理由請
求檢察官上訴，其上訴期間之計算係以檢察官收受判決正本之日
期為準。
                                    書記官  盧俊良
中    華    民    國    95    年    5     月    24    日
附錄論罪科刑之法條全文：
中華民國刑法第321條
犯竊盜罪而有左列情形之一者，處6 月以上、5 年以下有期徒刑
：
一  於夜間侵入住宅或有人居住之建築物、船艦或隱匿其內而犯
    之者。
二  毀越門扇、牆垣或其他安全設備而犯之者。
三  攜帶兇器而犯之者。
四  結夥三人以上而犯之者。
五  乘火災、水災或其他災害之際而犯之者。
六  在車站或埠頭而犯之者。
前項之未遂犯罰之。


司法院資訊處製作；財團法人民間司法改革基金會備份。
